【裁判字號】    90,易,211
【裁判日期】    900306
【裁判案由】    傷害
【裁判全文】
臺灣臺南地方法院刑事判決                            九十年度易字第二一一號
    公  訴  人  臺灣台南地方法院檢察署檢察官
    被      告  丙○○
右列被告因傷害案件，經檢察官提起公訴（八十九年度偵字第一００七七號），本院
判決如左：
    主  文
丙○○連續傷害人之身體，處有期徒刑伍月，如易科罰金，以參佰元折算壹日。
    事  實
一、丙○○於民國八十九年八月六日上午八時許，在台南市○○路○段一五八巷一三
    四弄一九號住處旁，因不滿乙○○在該處外燴辦炊，竟基於連續傷害之概括犯意
    ，徒手毆打乙○○之臉頰，乙○○旋即負傷離開現場前往醫院就醫，嗣於當日早
    上十時許，乙○○療傷後，返回現場處理外燴事宜，詎丙○○仍基於同一傷害之
    概括販意，再度毆打乙○○，致乙○○受有臉部多處淤青、頭皮枕部及右肘擦傷
    之傷害。
二、案經乙○○訴由台灣台南地方法院檢察署檢察官偵查起訴。
    理  由
一、訊據被告先於本院第一次審理中矢口否認有何連續傷害犯行，辯稱：被害人受傷
    係其自行跌倒撞到機車所致；又於本院第二次審理中則改稱：只有打被害人一次
    ，當日八時許時，並未打被害人云云。然查右揭事實業據告訴人指訴甚明，而告
    訴人受有上揭傷害，並有台南醫院驗傷證明書一紙附卷可稽（由該驗傷證明書可
    證，被害人除臉頰受傷外，頭後枕部亦受傷，此一受傷方式與自行撞機車跌倒可
    能只有身體單面受傷之情況不同），且經受理報案之警員甲○○到庭證述明確，
    顯見告訴人之傷確係因與被告互毆所造成，被告所辯乃卸責之詞，不足採信。事
    證已甚明確，被告犯行已堪認定。
二、核被告傷害人之身體，所為係犯刑法第二百七十七條第一項之罪。其先後二次犯
    行，時間緊接，犯罪構成要件相同，顯均係基於概括之犯意反覆為之，應依連續
    犯之規定論以一罪並加重其刑。爰審酌被告犯罪因細故與他人發生口角進而互毆
    ，所生危害雖不大，但犯後毫無悔意，態度惡劣（被告於本院審理中謊稱檢查事
    務官製作其對犯行坦承不諱之不實筆錄，然經本院播放該錄音帶之結果，筆錄記
    載與錄音帶相符）等一切情狀，量處如主文所示之刑，並諭知易科罰金折算標準
    ，以資懲儆。
據上論斷，應依刑事訴訟法第二百九十九條第一項前段，刑法第五十六條、第二百七
十七條第一項、第四十一條第一項前段，罰金罰鍰提高標準條例第一條前段、第二條
，判決如主文。
本案經檢察官李白松到庭執行職務。
中    華    民    國      九十      年      三        月      六        日
                              臺灣臺南地方法院刑事第二庭
                                      法  官 石家禎
右正本證明與原本無異
如不服本判決應於送達後十日內向本院提出上訴狀
                                      書記官 葉東平
中    華    民    國      九十      年      三        月      七        日
附錄本案論罪科刑法條全文：
刑法第二百七十七條第一項：傷害人之身體或健康者，處三年以下有期徒刑、拘役或
                          一千元以下罰金。


司法院資訊處製作；財團法人民間司法改革基金會備份。
